臺灣臺北地方法院交通事件裁定　　　　 96年度交聲字第334號
原處分機關　臺北市交通事件裁決所
異　議　人
即受處分人　甲○○
上列受處分人因違反道路交通管理處罰條例案件，對於臺北市交
通事件裁決所中華民國96年2月2日所為之處分（原處分案號：北
市裁二字第裁22-AEB253151號），聲明異議，本院裁定如下：
    主  文
異議駁回。
    理  由
一、按汽車駕駛人轉彎時，不依標誌、標線、號誌指示，處新臺
    幣（下同）六百元以上一千八百元以下罰鍰，並計違規點數
    一點，道路交通管理處罰條例第四十八條第一項第二款、第
    六十三條第一項第一款分別定有明文。又機慢車兩段左轉標
    誌，用以告示左轉機器腳踏車或慢車駕駛人應遵照號誌指示
    ，在號誌顯示允許直行時先行駛至右前方路口之左轉待轉區
    等待左轉，俟該方向號誌顯示允許直行後，再行續駛，以兩
    段方式完成左轉。本標誌設於實施機慢車兩段左轉路口附近
    顯明之處，並配合劃設機慢車左轉待轉區○○○道路交通標
    誌標線號誌設置規則第六十五條第一項亦有明文。且違反道
    路交通管理處罰條例第四十八條第一項第二款之違規行為，
    於期限內繳納罰鍰或到案聽候裁決者，裁罰六百元；逾越應
    到案期限十五日內，繳納罰鍰或到案聽候裁決者，裁罰一千
    元；逾越應到案期限十五日以上三十日以內，繳納罰鍰或到
    案聽候裁決者，裁罰一千四百元；逾越應到案期限三十日以
    上，繳納罰鍰或逕行裁決處罰者，裁罰一千八百元，修正前
    違反道路交通管理事件統一裁罰基準及處理細則第二條第二
    項所規定之違反道路交通管理事件統一裁罰基準表亦可資參
    照。末按交通法庭認為聲明異議無理由者，即應依道路交通
    案件處理辦法第十九條規定裁定駁回之。
二、本件異議人即受處分人甲○○於民國九十四年六月十三日十
    二時二十六分駕駛車號ＭＭＬ—三七○號重型機車行經臺北
    市○○○路與新生南路交岔路口時，未依兩段左轉標誌左轉
    即逕自轉彎，經原舉發單位臺北市政府警察局大安分局羅斯
    福路派出所員警當場以受處分人有不依標誌指示而轉彎之違
    規行為，而依道路交通管理處罰條例第四十八條第一項第二
    款規定，掣發北市警交大字第ＡＥＢ二五三一五一號舉發違
    反道路交通管理事件通知單，並經受處分人親自簽名於「收
    受通知聯者簽章欄」內，受處分人未於應到案日期即九十四
    年六月二十八日前到案，而經原處罰機關臺北市交通事件裁
    決所，依道路交通管理處罰條例第四十八條第一項第二款、
    第六十三條第一項第一款，及違反道路交通管理事件統一裁
    罰基準表，以九十六年二月二日北市裁二字第裁二二—ＡＥ
    Ｂ二五三一五一號違反道路交通管理事件裁決書裁罰一千八
    百元，並記違規點數一點。受處分人於九十六年二月十三日
    收受送達上開裁決書，並於二十日之法定期間內即九十六年
    三月三日聲明異議，先此敘明。
三、聲明異議意旨略以：上開交岔路口並未設置兩段左轉標誌，
    且受處分人始終未接獲任何文書之合法送達，原處分機關即
    逕自裁罰一千八百元，致使受處分人無從陳述任何反對該處
    分之理由，顯然不符合正當法律程序；又裁罰之級距分為六
    百元、一千元、一千四百元、一千八百元等四級，何以處罰
    受處分人最重之一千八百元，又未附任何理由，實難令人甘
    服等語。惟查：
  (一)受處分人於九十四年六月十三日十二時二十六分駕駛車號Ｍ
    ＭＬ—三七○號重型機車所行經之臺北市○○○路與新生南
    路交岔路口，該處確有設置兩段左轉標誌之事實，此有臺北
    市政府警察局大安分局九十四年八月十一日北市警安分督字
    第○九四三三二七四一○○號函在卷可查。
  (二)且受處分人已於九十四年六月十三日經原舉發機關員警當場
    舉發，並親自於「收受通知聯者簽章」欄內簽名，表示收受
    之意，此亦有有臺北市政府警察局北市警交大字第ＡＥＢ二
    五三一五一號舉發違反道路交通管理事件通知單可查。
  (三)另受處分人於九十六年一月二十九日向原處分機關陳述意見
    ，表示聯絡地址已於九十五年十一月一日更改為臺北市○○
    ○路○段三七二巷二十九弄三十三號五樓，而原處分機關亦
    已於九十六年二月九日另行以北市裁三字第○九六三一四八
    ○六○○號函將臺北市交通事件裁決所北市裁二字第裁二二
    —ＡＥＢ二五三一五一號違反道路交通管理事件裁決書函送
    受處分人，並於九十六年二月十三日送達於受處分人，此亦
    有中華郵政股份有限公司臺北分公司九十六年三月十九日北
    館九十六字第○○七號函附卷可稽。
  (四)綜合上述，受處分人未依兩段左轉標誌轉彎之違規行為，應
    堪以認定，且又已合法收受送達，則原處分機關認定受處分
    人已逾越應到案期限三十日以上，逕行依據道路交通管理處
    罰條例第四十八條第一項第二款、第六十三條第一項第一款
    、修正前違反道路交通管理事件統一裁罰基準及處理細則第
    二條第二項所規定之違反道路交通管理事件統一裁罰基準表
    ，裁罰一千八百元並計違規點數一點，難認有何違法或不當
    之情形。聲明異議意旨仍執前詞，指摘原處分違法，為無理
    由，應予駁回。
四、據上論斷，應依道路交通案件處理辦法第十九條，裁定如主
    文。
中　　華　　民　　國　　96　　年　　3 　　月　　30　　日
　　　　　　　　　交通法庭法  官 余明賢
以上正本證明與原本無異。
如不服本裁定，應於送達後5 日內，向本院提出抗告狀。
                              書記官 葉潔如
中　　華　　民　　國　　96　　年　　4 　　月　　2 　　日
